臺灣高等法院高雄分院民事裁定　　　　　 99年度抗字第364號
抗　告　人　許進全
相　對　人　邱昭英
上列抗告人與相對人間假扣押事件，對於民國99年11月1 日臺灣
高雄地方法院99年度審全字第104 號裁定，提起抗告，本院裁定
如下：
    主  文
抗告駁回。
抗告訴訟費用由抗告人負擔。
    理  由
一、本件抗告意旨略以：聲請假扣押應先就請求及假扣押之原因
    為釋明，如未先為釋明，縱願供擔保亦不得命為假扣押，必
    因釋明有不足時，始得命供擔保為補強，而准為假扣押。本
    件相對人於聲請時雖稱抗告人將坐落高雄市○○區○○段二
    小段627-15地號土地進行分割，並於分割後將所有權移轉與
    第三人許進煌，再由許進煌移轉與第三人許哲瑜，並陳稱抗
    告人就左營區○○段1 地號土地亦將採取相同方式脫產，故
    有假扣押之必要等語，原裁定亦因而准許。然抗告人並未將
    627-15地號土地出售與許哲瑜，而係許進煌所出售，原裁定
    據以准許，顯係誤認。又相對人稱抗告人就新光段1 地號亦
    將採取相同方方脫產，更係其主觀臆測之詞，並無任何佐證
    。原裁定既有不當，爰請求廢棄，並駁回相對人之聲請等語
    。
二、經查，依相對人於原法院及抗告人於本院所提出之菜公段62
    7-15地號土地之異動索引資料所示，抗告人為共有人之該筆
    土地，而於共有物分割後由其中之共有人許進煌單獨取得，
    許進煌再將其出賣與許哲瑜，則就形式上而言，係許進煌取
    得所有權後所為之處分行為，尚難認係抗告人之脫產行為，
    相對人此部分主張，似有誤解。然依相對人於抗告程序中所
    提出之另筆菜公段二小段627-10地號土地之異動索引資料及
    土地登記謄本所示，抗告人於99年6 月29日因共有物分割而
    取得該筆土地所有權後，即於同年10月15日以買賣為原因移
    轉登記與第三人黃國惠，與相對人聲請假扣押之99年10月29
    日相距僅10餘日，則相對人主張抗告人有欲處分財產之情事
    ，即非全屬無據，參以本件所欲假扣押之標的即新光段1 地
    號土地，抗告人於本件假扣押聲請前之99年6 月7 日設定擔
    保最高限額新台幣54萬元之抵押權與第三人方啟明（嗣於查
    封中之同年11月29日讓與第三人張麗雪），亦有該筆土地之
    登記謄本在卷可稽。則從此抗告人所有相關財產之處分變動
    情狀為斟酌，應可認相對人已就假扣押之原因及必要性為釋
    明，並得因原裁定准供之擔保而補其釋明之不足。抗告人認
    相對人未為相當之釋明，尚難採信。又抗告人就其與相對人
    間有債權債務關係之爭執，並未否認，且此部分亦經相對人
    起訴請求，並由原法院以99年度審訴字第1917號審理中，則
    相對人就其請求部分，亦應已有相當之釋明，併予說明。抗
    告意旨以相對人未為釋明而指摘原裁定不當，求予廢棄，並
    無理由，應予駁回。
三、據上論結：本件抗告為無理由，依民事訴訟法第495 條之1
    、第449 條第2 項、第1 項、第95條、第78條，裁定如主文
    。
中    華    民    國  100     年    1     月    17    日
                            民事第五庭
                                審判長法官  簡色嬌
                                法      官  黃科瑜
                                法      官  林紀元
以上正本證明與原本無異。
如不服本裁定應於送達後10日內向本院提出再抗告狀（並按他造
當事人之人數附繕本），並繳納再抗告費新臺幣1,000 元。
再為抗告僅得以適用法規顯有錯誤為理由，並應委任律師為代理
人。如委任律師提起抗告者，應一併繳納抗告費。
中    華    民    國    100   年    1     月    17    日
                                書  記  官  吳華榮
附註：
抗告人之配偶、三親等內之血親、二親等內之姻親，或抗告人為
法人、中央或地方機關時，其所屬專任人員具有律師資格並經法
院認適當者，亦得為第三審代理人。
抗告人或其法定代理人具有律師資格者及前項情形，應於提起抗
告或委任時釋明之。